【裁判字號】    89,易,834
【裁判日期】    890725
【裁判案由】    竊盜
【裁判全文】
臺灣桃園地方法院刑事判決                          八十九年度易字第八三四號
    公訴人  台灣桃園地方法院檢察署檢察官
    被  告  吳財政
右列被告因竊盜案件，經檢察官提起公訴（八十九年度偵字第三八三八號），本院判
決如左：
        主  文
吳財政無罪。
        理  由
一、本件公訴意旨略以：被告吳財政於民國八十五年四月十八日晚上十時許，在台北
    縣林口鄉○○村○○路五六巷三五號前，意圖為自己不法之所有，以自備鑰匙，
    竊取被害人甲○○所有車號ＦＮＤ─八七一號機車，並為脫免警方查緝，將自己
    所有之車號ＧＤＤ─六四五號機車車牌卸下，改懸掛在前開贓車使用。嗣於八十
    九年三月五日晚上八時二十分，在桃園縣龜山鄉大崗村八鄰大湖三九號前，為警
    查獲，並扣得自備鑰匙一支。因認被告涉犯刑法第三百二十條第一項之普通竊盜
    罪嫌。
二、按犯罪事實應依證據認定之，無證據不得推定其犯罪事實；又不能證明被告犯罪
    者，應諭知無罪之判決，刑事訴訟法第一百五十四條、第三百零一條第一項分別
    定有明文。按認定被告有罪之事實，應憑證據，如未能發現相當之證據，或證據
    不足以證明，自不能以推測或擬制之方法，以為裁判之基礎；且認定事實所憑之
    證據，其為訴訟上之證明，須達於通常一般人均不致有懷疑，而得確信其為事實
    之程度者，始得據為有罪之認定，倘其證明尚未達到此一程度，而有合理之懷疑
    存在時，尚難為有罪之認定基礎；苟積極證據不足以為不利於被告事實之認定，
    即應為有利被告之認定，更不必有何有利之證據，最高法院三十年上字第八一六
    號、四十年台上字第八六號、七十六年台上字第四九八六號判例分別揭有上旨，
    足資參酌。公訴人認被告涉犯前揭罪嫌，無非係以被告警訊供詞及被害人甲○○
    指述，及被告所有之車號ＧＤＤ─六四五號機車與本案機車車型、排氣量均不同
    ，且未曾有被告所辨之失竊紀錄，資為論據。訊據被告吳財政固不否認於右揭時
    、地，牽行懸掛車牌ＧＤＤ─六四五號之機車，為警查獲，惟堅詞否認有何竊車
    行為，辯稱：伊所有車號ＧＤＤ─六四五號機車，曾於八十六年間失竊向桃園縣
    警察局龜山分局坪頂派出所報案，後來台北縣警察局新莊分局林口分駐所通知尋
    獲，伊領回後雖然都是黑色機車，但發現排氣量不一樣，伊並無竊車等語。經查
    ：
（一）被告於本院訊問時辯稱：伊所有之車號ＧＤＤ─六四五機車曾失竊等語，並提
      出桃園縣警察局及台北縣警察局車輛協尋證明單正本二紙為證，經本院分別將
      前開協尋證明單向原核發單位即桃園縣警察局龜山分局坪頂派出所及台北縣警
      察局新莊分局林口派出所函詢結果，前開車號ＧＤＤ─六四五機車曾於八十五
      年六月十五日失竊，於八十六年一月十日尋獲，又於八十六年三月七日失竊，
      再於八十六年三月十六日尋獲，此有車輛失竊、車牌失竊資料個別報表─查詢
      車輛認可資料二紙在卷可憑。是公訴人援引車籍作業系統─查詢認可資料所載
      （見偵卷第十二頁），認為前開車號ＧＤＤ─六四五機車未曾失竊云云，容有
      誤會。
（二）又被告固曾於警訊時陳稱：伊於八十五年間，在台北縣林口鄉○○路，以警方
      查扣之鑰匙，竊得車號ＦＮＤ─八七一號機車云云，惟經警移送於檢察官初訊
      時即翻供，並辯稱：伊所有之機車曾於八十八年三月間發生車禍，車牌被泰國
      人撿走掛在前開失竊機車上，後來派出所叫伊領回，機車顏色雖然一樣，但外
      型不一樣，伊被警查獲時，曾表明上情，但警方並不相信，伊並未於警訊時坦
      承用鑰匙偷車等語，是被告對於該部贓車來源陳述顯有不一，其警訊供詞之真
      實性，難謂無可疑之處。況被害人甲○○所有之車號ＦＮＤ─八七一號機車於
      八十五年四月十八日遭竊時，被告所有之車號ＧＤＤ─六四五號機車尚未失竊
      ，被告並無如警訊時供稱竊車代步之動機存在，而被告所有之前開機車曾二度
      失竊又被尋獲，被告豈能於機車失竊期間懸掛該面車牌在前開贓車車體上使用
      ？又被告之前開機車於第二次即八十六年三月十六日為警尋獲，發還被告領回
      時，被害人之前開機車已失竊將近一年時間，倘謂被告業已竊得該部機車使用
      經年，何須再懸掛自己車牌予以掩飾？足見被告警訊自白顯與事理不符，況被
      害人僅係單純陳述機車失竊之事實，並未目擊被告持扣案錀匙竊車，尚難徒憑
      被告顯有瑕疪之警訊供詞，與被害人遭竊之陳詞相符，遽謂被告於前開時、地
      ，以扣案之鑰匙竊取被害人所有之前開機車。
（三）綜上各節，本件公訴人所指之證據尚不足以證明被告有公訴人所指之犯罪事實
      ；此外，復查無其他具體事證足資證明被告涉有起訴意旨所指之竊盜罪嫌，應
      認無法證明被告犯罪，揆諸首揭法文意旨，爰為無罪之諭知。
三、被告經合法傳喚，無正當理由而不到庭，惟本院認為應諭知無罪之案件，爰依刑
    事訴訟法第三百零六條規定，不待其陳述逕行判決。
據上論斷，應依刑事訴訟法第三百零六條、第三百零一條第一項，判決如主文。
本案經檢察官魏雯祈到庭執行職務。
中      華      民      國    八十九    年      七      月    二十五    日
                              臺灣桃園地方法院刑事第二庭
                                  法    官    傅  中  樂
右正本證明與原本無異。
如不服本判決，應於判決送達後十日內，向本院提出上訴狀。
                                  書 記 官    梁  麗  雲
中      華      民      國    八十九    年      七      月    二十八    日


司法院資訊處製作；財團法人民間司法改革基金會備份。
